# 关于预计负债的实际支出情况

提问人：sak008 时间：2018-05-07 15:25:57
请教陈版，关于特许经营协议中约定的预计大修及重置费用，需确定预计负债。若一设备在初始确认时预计在开始运营后第 2 年大修，但到第二年实际没有支出，请问这种情况是否合理？即开始约定会支出但实际未支出。

回答人：chenyiwei
需考虑原先的估计是否合理，是否构成一项前期差错，还是合理的会计估计变更，依据不同情形分别进行会计处理。